【裁判字號】    89,訴,419
【裁判日期】    900315
【裁判案由】    偽造文書等
【裁判全文】
臺灣士林地方法院刑事判決                          八十九年度訴字第四一九號
    公  訴  人  臺灣士林地方法院檢察署檢察官
    被      告  甲○○
右列被告因偽造文書等案件，經檢察官提起公訴 (八十九年度偵字第九一五號)，本
院判決如左：
    主  文
甲○○連續行使偽造私文書，足以生損害於他人，處有期徒刑肆月，如易科罰金以參
佰元折算壹日，緩刑貳年。
扣案之仿冒五０一、五０五、五一七型號牛仔褲拾玖件沒收。
    事  實
一、甲○○係址設台北市士林區○○○路○段五二號三樓「天母百貨行」之負責人，
    明知如附表一所示之文字、圖型及其聯合式等商標圖樣，係美商麗美司徒勞斯公
    司（以下稱美商麗美公司）向我國經濟部中央標準局（現改為智慧財產局）註冊
    享有商標專用權，專用於各種男女老幼衣、褲及領袖等物，現仍在註冊期限內。
    甲○○竟未經美商麗美公司之同意或授權，基於意圖欺騙他人之概括犯意，於民
    國八十七年十二月底及八十八年一月初，先後二次向姓名年籍不詳綽號「華仔」
    者，以每條新台幣（下同）一千元購買仿冒美商麗美公司如附表一商標圖樣，且
    褲背口袋皮革上有偽標美商麗美公司名稱「LEVI STRAUSS & CO.SANFRANCIS CO,
    CAL」(加洲．舊金山．麗美司徒勞司公司）表示前開商標權人製造，背面口袋上
    閃電紙標上偽載「THE colored tab and stitched pocket design are
    registered tradem arks to help you identify garments only made by Levi
    strauss &Co.（此彩色吊卡與縫線口袋設計皆為註冊商標，助您確認此衣物僅產
    自麗美司徒勞斯公司）」、「LS&CO(麗美司徒勞斯公司著作權所有）」；閃電紙
    標背面偽載「TH E LEVI STRAUSS&CO.PROMISE....(麗美司徒勞斯公司之保證：
    ：）」、「A colored tab onthe back pocket is a registered trademark
    identifying gualit y garments only made by Levi Strauss &Co. （此背面
    口袋上之彩色吊卡為註冊商標助您確認此高品質衣物僅產自麗美司徒勞斯公司）
    」及背面口袋上保證紙標有如附表二所示之表示曾獲美國加州銀質獎章等有關品
    質證明之文字之「LEVI'S」五０一、五０五、五一七（起訴書誤書為五０七型）
    型號之牛仔褲，並自斯時起以每條一千五百元公然陳列在天母百貨行販賣他人圖
    利，足生損害於美商麗美公司，嗣於八十八年六月二十九日下午三時二十五分許
    ，在上址為警查獲，並扣得意圖販賣而陳列之仿冒之LEVI'S501、LEVI'S505、
     LEVI'S517牛仔褲共三十九件（即扣案上三型牛仔褲中扣除以紅繩綑綁之三件）
    。
二、案經被害人美商麗美公司訴請台北市政府警察局大同分局移送台灣士林地方法院
    檢察署檢察官偵查起訴。
    理      由
    理  由
一、訊據被告甲○○，固坦認扣案之LEVIS五０一、五０五、五一七型號之牛仔褲為
    其陳列在其開設之天母百貨行販售不諱，然矢口否認上開犯行，辯稱：除本院以
    紅繩綑綁之三件牛仔褲外，餘牛仔褲均係「華仔」至其店內兜售，「華仔」稱該
    批牛仔褲乃其自美國帶回來的，伊並不知「華仔」所賣之牛仔褲係仿冒品云云。
    惟查：
    (一)查如附表一所示之商標圖樣為告訴人美商麗美公司向我國經濟部中央標準局註
      冊享有商標專用權，專用於各種男女老幼衣褲及領袖內類之商品，現仍在註冊
      期限內等情，有商標註冊證在卷可稽。
    (二)扣案除本院以紅繩綑綁之三件牛仔褲外，餘五０一、五０五、五一七型號之牛
      仔褲其上分別有附表一所示之商標圖樣，部分牛仔褲之褲背口袋上之皮革上有
      「LEVI STRAUSS & CO. SANFRANCISCO, CAL」字樣，背面口袋上閃電紙標正面
      有「The colored tab and stitched pocket design are registered
      trademarks to help you identify garments only made by Levi Strauss
      &Co.」、「LS&CO」字樣，閃電紙標背面載有「THE LEVI LEVI STRAUSS & CO.
      PROMISE…」、「A colored tab on the back pocket is a registered
      trademark identifying guality garments only made by Levi Strauss & C
      」等文字及保護紙標上有附表二所示之圖形文字等一情，業據本院勘驗屬實，
      有本院勘驗筆錄、扣案牛仔褲及其照片可佐。
    (三)次將除扣案紅繩綑綁之三件牛仔褲外之其餘扣案牛仔褲與告訴代理人庭提之真
      品五０一、五０五、五一七型號之牛仔褲互為比對，拉鍊部分，真品之拉鍊頭
      尾均縫在褲子裡面未外露，仿品部分，則未縫得如此精細，拉鍊的頭尾明顯可
      見。鈕釦部分，真品與仿品顏色不同，真品為銅色，仿品為銀色，另外真品鈕
      釦上在在LEVI'S旁邊是一點，仿品是一個星星，部分扣案牛仔褲之閃電紙標顏
      色及內所寫的年份與真品不符，另外部分仿品內部一邊之洗漂是寫美國製，另
      一邊的布標則寫韓國製等情，有本院勘驗筆錄可參。而觀諸九一五號偵卷第五
      六、五七、五八頁之正仿牛仔褲對照之照片，可悉仿品洗標上之字跡較真品模
      糊，口袋與牛仔褲之縫合處仿品部分縫合之線大小間距不一，真品部分則車縫
      精細。再參以告訴代理人王怡今、翁雅欣、趙珮怡及高烊輝律師之指述及所提
      之鑑定書，堪認扣案除本院以紅繩綑綁之三件牛仔褲外，餘五０一、五０五、
      五一七型號之牛仔褲均非告訴人製造或授權製造，均為仿品無訛，既為仿品當
      亦非平行輸入之真品至明，被告辯稱係從美國平行輸入云云，即無可採。
    (四)再查被告雖辯稱：不知除本院以紅繩綑綁之三件牛仔褲外之扣案牛仔褲為仿品
      云云，然查被告自承：經營服飾店已三年，原不認識「華仔」，係「華仔」自
      行至其店內兜售扣案之牛仔褲，不知「華仔」姓名年籍僅有其所留之電話等語
      ，查被告經營服飾店業已三年，對服飾之銷售應相當瞭解，而「華仔」既係自
      行至被告店內兜售牛仔褲，非告訴人之代理商，於「華仔」交付牛仔褲時，竟
      未要求產品證明，實屬可疑。再被告自承：以每件一千元向「華仔」買進牛仔
      褲，再以一千五百元之價格賣出等語，查「LEVI'S」牛仔褲市價每件約二千二
      百元至二千六百元，告訴人予經銷商之批發價則每件一千四百元至一千九百七
      十元等情，業據告訴代理人王怡今及高烊輝律師陳明，並有庭提之統一發票、
      對帳單及配貨單影本可稽，而證人即被告店內之店員吳曉琦於偵查中亦證稱：
      曾以二千三百元買過「LEVI'S」之牛仔褲等語，被告進價顯然過低，且賣價亦
      遠低於市價。又被告前未曾與「華仔」交易，「華仔」係自行到店兜售，非任
      何公司行號之業務員，且被告不知「華仔」姓名年籍，是其於向「華仔」購買
      牛仔褲時，應仔細檢查牛仔褲之各個部分，以查有無瑕疵，以免買得瑕疵品，
      於「華仔」離去後，求償無門，方符常情，如前述被告向「華仔」所購牛仔褲
      有第九一五號偵卷第五六、五七、五八頁之照片所示之洗標上字跡模糊，口袋
      與牛仔褲之縫合處縫合線大小間距不一，及部分牛仔褲內部一邊之標示「美國
      製」，另一邊卻標示「韓國製」之情形，此等情形明顯可見，被告購物時稍加
      檢查即可看出。查「LEVI'S」之牛仔褲於國內享有盛名，品質甚佳，被告為從
      事服飾業之人，就此當無不知之理，若係「LEVI'S」之牛仔褲，應不致有上開
      瑕疵，被告知牛仔褲有上開瑕疵仍予購買，堪認其應知「華仔」所賣之牛仔褲
      非真品無訛。另參以被告於本院又陳稱：向「華仔」買牛仔褲後，有拿到附近
      之賣「LEVI'S」牛仔褲之店比較過，其所購之牛仔褲與他店所賣無異，另亦在
      被查獲前至「LEVI'S」專賣店看過，覺得向「華仔」買之牛仔褲與該店賣之牛
      仔褲一樣等語，查被告若認其所購之牛仔褲為自美國平行輸入之真品，衡諸常
      情，其應不致四處比較，以其於向「華仔」買後，曾至他處比較一舉觀之，益
      堪認其應知向「華仔」所購之牛仔褲為仿品無訛。
    綜上所述，被告所辯顯為卸責之詞，不足採信。本件事證明確，被告犯行堪以認
    定，應依法論科。
二、核被告販賣仿冒附表一商標圖樣之牛仔褲之行為，係犯商標法第六十三條之販賣
    仿冒商標商品罪，其意圖販賣而陳列之低度行為，應為販賣之高度行為所吸收，
    不另論罪；又被告販賣仿冒牛仔褲之褲背口袋皮革、閃電標誌及保證紙標上，有
    冒載如事實欄所述之告訴人公司名稱、保證等文書，係表示該牛仔褲為告訴人公
    司之真正產品，且經品質保證，已足生損害於告訴人，依刑法第二百二十條第一
    項規定，應以準私文書論，被告予以行使，並構成刑法第二百十六條、第二百十
    條之行使偽造私文書罪。被告先後多次販賣仿冒商標商品、行使偽造私文書罪之
    犯行，均時間緊接、所犯罪名相同，顯均係出於概括犯意反覆為之，均為連續犯
    ，應依刑法第五十六條之規定各以一罪論，並各加重其刑。其一行為觸犯上開二
    罪名，應依刑法五十五條想像競合規定從一重之行使偽造私文書罪處斷。公訴人
    雖未就被告行使附表二之準文書部分起訴，然與起訴事實，有裁判上一罪關係，
    為起訴效力所及，本院得併予審理。另扣案之LEVI'S牛仔褲（型號五四０）一件
    ，尺寸迷你，係樣品模型，無法真穿，主在展示之用，非屬意圖販賣而陳列之仿
    品，此部分不成立犯罪，惟因與本案有罪部分有裁判上一罪關係，不另為無罪諭
    知，併此敘明。又查刑法第四十一條業已修正為犯最重本刑為五年以下之刑之罪
    ，而受六個月以下有期徒刑或拘役之宣告，因身體、教育、職業、家庭之關係或
    其他正當事由，執行顯有困難者，得以一元以上三元以下折算一日，並於九十年
    一月十日公布施行，同年一月十二日生效，是被告犯後法律已有變更，依刑法第
    二條第一項前段及但書之規定，應適用最有利於被告之新修正之刑法第四十一條
    第一項前段諭知易科罰金之折算標準。爰審酌被告犯罪動機、所得利益、販賣數
    量、對真正商標權所表彰商品之影響，及其犯罪後態度等一切情狀，量處如主文
    所示之刑。又被告前未曾受有期徒刑以上刑之宣告，此有台灣高等法院被告全國
    前案紀錄表可參，因短於思慮，偶罹刑典，經此刑之宣告後，當知警惕，信無再
    犯之虞，本院認前開對其宣告之刑，以暫不執行為適當，爰併宣告緩刑二年，用
    啟自新。
三、扣案除本院以紅繩綑綁之三件牛仔褲為真品外，餘三十九件五０一、五０五、五
    一七型號之牛仔褲為仿冒商品，應依商標法第六十四條之規定沒收。
四、公訴意旨另認被告販賣之本院以紅繩綑綁之三件牛仔褲亦為仿品，然該三件牛仔
    褲均為真品，非仿品等情，業據告訴代理人高烊輝律師於本院陳述明確，堪認非
    仿冒品無訛，因公訴人認此與前開已起訴並經本院論罪科刑部分，有裁判上一罪
    關係，爰不另為無罪之諭知。
五、據上論斷，應依刑事訴訟法第二百九十九條第一項前段，商標法第六十三條、第
    六十四條，刑法第二條第一項前段、第五十六條、第二百十六條、第二百十條、
    第二百二十條第一項、第五十五條、第四十一條第一項前段、第七十四條第一款
    ，罰金罰鍰提高標準條例第二條判決如主文。
本案經檢察官江林達到庭執行職務
中        華          民          國    九十    年    三    月  十五    日
                                  臺灣士林地方法院刑事第四庭
                                          法  官 周  明  鴻
右正本證明與原本無異。
如不服本判決，應於判決送達後十日內，向本院提出上訴狀。
                                          書記官 陳  幸  潔
中        華          民          國    九十    年    三    月  十九    日


司法院資訊處製作；財團法人民間司法改革基金會備份。
